【裁判字號】    99,台上,3793
【裁判日期】    990617
【裁判案由】    強制猥褻
【裁判全文】
最高法院刑事判決            九十九年度台上字第三七九三號
上  訴  人  甲○○
選任辯護人  李靜怡律師
上列上訴人因強制猥褻案件，不服台灣高等法院高雄分院中華民
國九十九年四月六日第二審更審判決（九十八年度上更(一)字第二
００號，起訴案號：台灣高雄地方法院檢察署九十五年度偵字第
一００二二號），提起上訴，本院判決如下：
    主  文
上訴駁回。
    理  由
按刑事訴訟法第三百七十七條規定，上訴於第三審法院，非以判
決違背法令為理由，不得為之。是提起第三審上訴，應以原判決
違背法令為理由，係屬法定要件。如果上訴理由書狀並未依據卷
內訴訟資料，具體指摘原判決不適用何種法則或如何適用不當，
或所指摘原判決違法情事，顯與法律規定得為第三審上訴理由之
違法情形，不相適合時，均應認其上訴為違背法律上之程式，予
以駁回。本件原判決認定上訴人甲○○基於強制猥褻之犯意，於
民國九十五年四月二日上午八時許，無故侵入高雄縣鳳山市○○
路○○○之○號公寓住宅樓梯間，見未滿十八歲之Ａ女與其同學
Ｂ女自該樓梯一樓往上行走，即故意碰撞Ｂ女，假裝跌倒狀，再
趁機伸手強行抓摸Ａ女乳房，為猥褻行為以滿足自己性慾，經Ａ
女、Ｂ女合力抓住上訴人，上訴人旋急掙脫逃離現場，嗣經附近
民眾及同在該處補習之男同學協助，共同逮捕上訴人並報警處理
等情，因予撤銷第一審判決，改判仍論處上訴人成年人侵入住宅
，故意對少年以違反其意願之方法，而為猥褻之行為罪刑，已敘
明係依憑證人Ａ女及Ｂ女之指證、上訴人於警詢及偵審中三度自
白犯罪事實，互核相符，資為事實認定。對於上訴人否認犯罪，
以其於案發前因喝酒致意識不清，不小心碰觸Ａ女胸部，亦不知
Ａ女係未滿十八歲云云為辯；其選任辯護人則以上訴人所為，客
觀上不能認為足以妨害Ａ女性決定之自主意識，應僅構成性騷擾
防治法第二十五條性騷擾罪等語，為其辯護，原判決認均無可採
，俱依查證所得詳加指駁，並說明上訴人係以假裝跌倒往Ａ女面
前撲方式，於與Ａ女正面相向時，伸手強行抓摸Ａ女乳房，所為
顯非乘人不知、不備之瞬間輕微碰觸，依一般社會通念，其主觀
上有刺激或滿足性慾之動機與故意，客觀上亦屬滿足色慾之猥褻
動作，該當刑法強制猥褻犯罪之構成要件，而非乘機碰觸之性騷
擾罪行。從形式上觀察，原判決並無違背法令情事。上訴意旨仍
執陳詞否認犯罪，指摘原判決有適用法則不當之違法，既未依據
卷證資料具體表明原判決之論斷說明究竟如何違背法令，自非合
法之第三審上訴理由。本件上訴違背法律上之程式，應予駁回。
據上論結，應依刑事訴訟法第三百九十五條前段，判決如主文。
中    華    民    國  九十九  年    六    月   十七   日
                      最高法院刑事第十庭
                          審判長法官  花  滿  堂
                                法官  黃  正  興
                                法官  陳  東  誥
                                法官  林  錦  芳
                                法官  洪  昌  宏
本件正本證明與原本無異
                                      書  記  官
中    華    民    國  九十九  年    六    月  二十一  日
                                                      Ｅ

司法院資訊處製作；財團法人民間司法改革基金會備份。
